【裁判字號】    90,上訴,1547
【裁判日期】    901219
【裁判案由】    毒品危害防制條例
【裁判全文】
臺灣高等法院臺南分院刑事判決          九十年度上訴字第一五四七號       潛
      上  訴  人
      即  被  告  甲  ○  ○
右列上訴人因毒品危害防制條例案件，不服臺灣臺南地方法院九十年度訴字第八九六
號中華民國九十年十月九日第一審判決（起訴案號：臺灣臺南地方法院檢察署九十年
度毒偵字第三五二號，併案案號：同上署九十年度毒偵字第一五一六、一七九八號）
，提起上訴，本院判決如左：
      主      文
上訴駁回。
      事      實
一、甲○○曾因施用毒品案件，經臺灣高雄地方法院裁定送觀察、勒戒後，認無繼續
    施用毒品之傾向，經臺灣高雄地方法院檢察署檢察官於民國（下同）八十九年四
    月一日，以八十九年度毒聲字第一○三二號處分不起訴確定。詎又基於概括之犯
    意，自八十九年十二月間某日起至九十年六月中旬某日止，連續多次在台南市○
    ○街二一四號五樓之二住處，施用第一級毒品海洛因。嗣經警於九十年三月十二
    日採集其尿液送驗，呈現嗎啡陽性反應（由於海洛因於人體內會代謝成嗎啡，因
    此涉嫌海洛因之吸食者係檢驗其尿液中之嗎啡反應），為臺灣臺南地方法院以九
    十年度毒聲字第七七八號裁定送觀察、勒戒，惟仍認有繼續施用毒品之傾向。
    復於九十年四月二十八日十四時五十分許，在高雄市苓雅區○○○路一五四號十
    樓之五為警查獲，並扣得海洛因三十五包（毛重合計一百二十公克），且經警於
    當日採集其尿液送驗，仍呈嗎啡陽性反應，嗣又經警於九十年六月十五日採集其
    尿液送驗，又發現有嗎啡陽性反應。
二、案經台南縣警察局新化分局報請臺灣臺南地方法院檢察署檢察官偵查起訴，及移
    送併案。
      理      由
一、前揭被告施用海洛因之事實，迭據被告甲○○供承不諱，並有被告承認為毒品之
    海洛因三十五包（毛重合計一百二十公克）扣案可稽，復有台南市衛生局、台南
    縣衛生局、高雄市政府衛生局分別出具之尿液檢驗成績書等各一份可參，被告犯
    行堪以認定。
二、按海洛因係屬毒品危害防制條例第二條第二項第一款之第一級毒品。被告曾因施
    用毒品案件，經依臺灣高雄地方法院裁定送觀察、勒戒後，認無繼續施用毒品之
    傾向，經臺灣高雄地方法院檢察官八十九年四月一日，以八十九年度毒聲字第一
    ○三二號處分不起訴確定，有其前科紀錄可憑。核被告所為，係犯毒品危害防制
    條例第十條第一項之施用第一級毒品罪。其持有毒品之低度行為應為施用之高度
    行為所吸收，不另論罪。其先後多次犯行，時間緊接，犯罪構成要件相同，顯均
    係基於概括之犯意反覆為之，應依連續犯之規定以一罪論，並加重其刑。原審審
    酌其犯罪之動機、目的、手段、所生危害、犯罪後坦承犯行等一切情狀，適用毒
    品危害防制條例第十條第一項、第十八條第一項前段、刑法第十一條前段、第五
    十六條，量處處有期徒刑貳年陸月，以資懲儆。扣案之海洛因三十五包（毛重合
    計一百二十公克），因包裝與毒品已難以分離，包裝亦視為毒品之一部分，均屬
    查獲之毒品，不問屬於犯人與否，應依毒品危害防制條例第十八條第一項前段之
    規定，沒收銷燬之。至其餘扣案之安非他命七包（毛重合計七十一公克），雖亦
    係毒品，惟該部分未據起訴，扣案安非他命自不在本案宣告沒收銷燬範圍。本院
    經核原判決認事用法，均無不合，量刑亦屬妥適。被告上訴意旨，指摘原判決量
    刑過重，為無理由，應予駁回。
三、據上論斷，應依刑事訴訟法第三百六十八條，判決如主文。
本案經檢察官林炎昇到庭執行職務。
中  華  民  國      九  十      年      十  二      月      十  九      日
                                臺灣高等法院臺南分院刑事第五庭
                                    審判長法官  茆    臺    雲
                                          法官  李    文    福
                                          法官  蔡    長    林
右正本證明與原本無異。
如不服本判決，應於判決送達後十日內向本院提出上訴狀，其未敘述理由者並應於提
出上訴狀後十日內向本院補提理由書（應附繕本）。
                                    法院書記官  李    培    薇
中  華  民  國      九  十      年      十  二      月      二  十      日
附錄本案論罪科刑法條全文：
毒品危害防制條例第十條第二項：
  施用第一級毒品，處六月以上五年以下有期徒刑。                    八


司法院資訊處製作；財團法人民間司法改革基金會備份。
